【裁判字號】    95,訴,1510
【裁判日期】    951214
【裁判案由】    就業服務法
【裁判全文】
臺北高等行政法院判決
                                     95年度訴字第01510號
                              .
原      告  甲○○
被      告  臺北縣政府
代  表  人  乙○○（縣長）
訴訟代理人  丁○○
            丙○○
上列當事人間因就業服務法事件，原告不服行政院勞工委員會中
華民國95年3 月9 日勞訴字第0940064658號訴願決定，提起行政
訴訟。本院判決如下：
    主  文
原告之訴駁回。
訴訟費用由原告負擔。
    事  實
一、事實概要：緣原告未經行政院勞工委員會許可，即辦理仲介
    引進越南籍家庭看護工LE THI MAI (以下簡稱L 君，護照號
    碼：A0000000B)給訴外人鍾翊菁聘僱從事照顧其母親之工作
    等就業服務業務，違反就業服務法第34條第2 項之規定，案
    經被告查證屬實，爰依同法第65條第1 項規定，於民國（下
    同）94年10月25日以北府勞動字第0940742997號就業服務法
    罰鍰處分書處原告罰鍰新台幣（下同）30萬元整。原告不服
    ，提起訴願，經遭決定駁回，遂向本院提起本件行政訴訟。
二、兩造聲明：
  (一)原告聲明求為判決：
  1.訴願決定及原處分均撤銷。
  2.訴訟費用由被告負擔。
  (二)被告聲明求為判決：
  1.駁回原告之訴。
  2.訴訟費用由原告負擔。
三、兩造之爭點：
甲、原告主張：
    原告與訴外人鍾翊菁素不相識，本件外勞之申請是由鍾翊菁
    自己前往有關單位辦理，鍾翊菁辦理許可函後，一再懇求原
    告代將證件交由越南仲介辦理，原告基於好心幫忙，遂代將
    證件轉交越南仲介辦理，故原告並未違犯就業服務法相關規
    定等語。
乙、被告主張：
    按就業服務法第34條第2 項規定：「未經許可，不得從事就
    業服務業務。」；違反前揭情事規定者，依本法第65條第1
    項規定，處30萬元以上150 萬元以下罰鍰。私立就業服務機
    構許可及管理辦法第3 條規定「本法第35條第I 項第4 款所
    稱其他經中央主管機關指定之就業服務事項如下：一、接受
    委任辦理外國人之招募、引進、接續聘僱及申請求才證明、
    招募許可、聘僱許可、展延聘僱許可、遞補、轉換雇主、轉
    換工作、變更聘僱許可事項、通知外國人連續曠職3 日失去
    聯繫之核備。‧‧‧」。本件訴外人鍾翊菁經行政院勞工委
    員會核發招募許可後，委託原告赴越南代找看護工、轉交申
    請文件給越南仲介公司處理並協助聯絡及翻譯等外國人招募
    事宜，為原告所不爭執。原告雖主張基於助人而幫忙鐘翊菁
    ，惟原告未踐行就業服務法第34條第1 項規定之程序申請許
    可，違反同法第34條第2 項之規定，被告依法為系爭處分，
    允無違誤，請駁回原告之訴。
    理  由
一、按「未經許可，不得從事就業服務業務。‧‧‧‧‧‧」、
    「私立就業服務機構得經營下列就業服務業務：一、職業介
    紹或人力仲介業務。二、接受委任招募員工。三、協助國民
    釐定生涯發展計畫之就業諮詢或職業心理測驗。四、其他經
    中央主管機關指定之就業服務事項。」、「違反‧‧‧‧‧
    ‧第34條第2 項‧‧‧‧‧‧處新臺幣30萬元以上150 萬元
    以下罰鍰。」分別為就業服務法第34條第2 項前段、第35條
    第1 項及第65條第1 項所明定。復按「本法第35條第1 項第
    4 款所稱其他經中央主管機關指定之就業服務事項如下：一
    、接受委任辦理聘僱外國人之招募、引進、接續聘僱及申請
    求才證明、招募許可、聘僱許可、展延聘僱許可、遞補、轉
    換雇主、轉換工作、變更聘僱許可事項、通知外國人連續曠
    職3 日失去聯繫之核備。二、經中央主管機關許可之私立就
    業服務機構，辦理在中華民國境內工作外國人之安排入出國
    、安排接受健康檢查、健康檢查結果函報衛生主管機關、所
    得稅申報與退稅、諮詢、輔導及翻譯。」為私立就業服務機
    構許可及管理辦法第3 條所明定。
二、查本件原告未經行政院勞工委員會許可，即接受委任，辦理
    仲介引進越南籍家庭看護工L 君給訴外人鍾翊菁聘僱從事照
    顧其母親之工作等就業服務業務，違反就業服務法第34條第
    2 項之規定，此有經原告簽認之94年9 月29日談話紀錄及鍾
    翊菁之陳述意見書影本等資料附原處分卷可稽，被告據以科
    處原告罰鍰30萬元，揆諸首揭法條規定，於法尚無不合，且
    係處以法定最低度罰鍰，亦無裁量逾越權限或濫用權力之情
    事。
三、雖原告主張其僅基於好心幫忙，代為轉交證件予越南仲介，
    未違犯就業服務法相關規定云云。惟按居中仲介人力本屬就
    業服務業務範疇，此為就業服務法第35條第1 項第1 款所明
    定。查本件原告於94年9 月29日之談話紀錄業已自承有為鍾
    翊菁去越南找外勞、接機，並有將外勞直接帶至鍾翊菁之住
    所等情，於本院審理時亦坦承：「我是回越南探親，鍾小姐
    拿到合法文件後並沒有交給台灣合法的仲介業者辦理，我只
    是順便幫她帶過去越南交給那邊的仲介辦理」、「她是自己
    搭飛機過來的，是越南的仲介業者打電話跟我說那位越南人
    要來臺灣，我才和鍾小姐去機場接她」、「我是越南華僑，
    她的文件我是轉交，我請我的親人幫她處理，那是過年的時
    候。鍾小姐有傳真文件，一切手續是鍾小姐辦的，我只不過
    是幫她翻譯而已」等語，又原處分卷附鍾翊菁之陳述意見書
    亦記載略以「‧‧‧‧‧‧黎氏梅( 即L 君) ‧‧‧‧‧‧
    於94年3 月19日來台後由介紹人台北市政府勞工局外勞站的
    越南華僑甲○○( 即原告) 接她來我家服務‧‧‧‧‧‧後
    因外勞不聽從指導作好監護職責，家母無法忍受她怠職，就
    連絡甲○○將外勞帶離至其住處暫安，等候合法取得聘僱許
    可後再轉出他人承接僱用，甲○○於94年4 月2 日星期六下
    午約5 點後將外勞帶離後，就失去連繫‧‧‧‧‧‧」等語
    ，前後對照，原告未經行政院勞工委員會許可，接受委任從
    事人力仲介、引進外籍勞工等就業服務業務之事實，洵堪認
    定。且查，引進外籍勞工至本國工作一般須透過越南當地仲
    介，鍾翊菁若未有原告之協助，單憑其一己之力，實難認其
    能單獨引進L 君為其工作。據此，原告空言主張未接受鍾翊
    菁委任從事就業服務業務云云，顯與上開事證未合，自難採
    信。
四、綜上所述，原處分認事用法既無違誤，訴願決定予以維持，
    即無不合，原告仍執前詞及個人主觀之見解，請求撤銷訴願
    決定及原處分，為無理由，應予駁回。
據上論結，本件原告之訴為無理由，爰依行政訴訟法第98條第3
項前段，判決如主文。
中    華    民    國    95    年    12    月    14    日
                         第四庭審判長法  官  侯  東  昇
                                     法  官  楊  莉  莉
                                     法  官  林  文  舟
上為正本係照原本作成。
如不服本判決，應於送達後20日內，向本院提出上訴狀並表明上
訴理由，如於本判決宣示後送達前提起上訴者，應於判決送達後
20日內補提上訴理由書（須按他造人數附繕本）。
中    華    民    國    95    年    12    月    14    日
                                     書記官  林  俞  文


司法院資訊處製作；財團法人民間司法改革基金會備份。
